臺灣高等法院刑事判決　　　　　　　　　　　　　九十一年度上易字第二四五九號
　　上　訴　人
　　即　被　告　甲○○
右上訴人因贓物案件，不服臺灣板橋地方法院九十一年度易字第一七七一號，中華民
國九十一年七月二十五日第一審判決（起訴案號：臺灣板橋地方法院檢察署九十一年
度偵字第四一四九號）提起上訴，本院判決如左：
    主  文
上訴駁回。
    事  實
一、甲○○前於民國八十八年間，因賭博案件，經判處有期徒刑二月，如易科罰金，
    以三百元折算一日確定，且八十九年九月二十二日執行完畢，其明知年籍姓名不
    詳綽號『小陳』之成年男子所交付之支票一紙（為乙○○所遺失，票號：ＢＣ0
    000000，發票人：沈呂味年，發票日期：九十年六月六日，面額：新臺幣
    二萬元，付款人：彰化商業銀行北三重埔分行）係為來路不明之贓物，竟於九十
    年六月十一日某時許，在臺北市○○街檳榔攤處收受，隨於同年月十二日持向中
    國信託商業銀行重陽分行提示遭退票，而為警查獲上情。
二、案經臺北縣政府警察局三重分局移由臺灣板橋地方法院檢察署檢察官偵查起訴。
    理  由
一、訊據上訴人即被告甲○○於原審固坦承自「小陳」者取得上開支票，並提示遭退
    票情事，然矢口否認收受贓物犯行，辯稱：伊不知為贓物云云。
二、經查：
    １、系爭支票係發票人沈呂味年之夫沈再生交付乙○○後遺失一節，業據證人沈
        再生、乙○○分別指述綦詳，復有上開支票、退票理由單、遺失票據申報書
        、掛失止付通知書等影本在卷足佐，是被告所收受之上開支票係屬贓物無誤
        。
    ２、又被告自承與該「小陳」之成年男子人間，僅止於購買檳榔之關係，並非熟
        識，亦不知該男子從事何工作等情，而被告竟隨意收受不熟識之人所交付來
        源不明之票據，而不查問其來源，且於取得後隨即於翌日提示，自屬有疑，
        況被告亦坦認無法提供該男子真實姓名、住址等事項，用供查證，故如依被
        告於偵查中辯稱：小陳僅欠被告一千多元檳榔費（於原審改稱：小陳欠六千
        多元檳榔費），則小陳豈有交付二萬元支票以抵付價款之必要？甚且被告事
        後又要如何交付抵付價款後尚應找還小陳之錢？故被告所辯，顯與常情有違
        ，再者，被告不明究理收受支票，如果退票時，被告又要如何催討貨款？均
        顯與一般生活理財常理相違，是被告主觀上應有贓物認識，應毋庸置疑；從
        而被告所辯，要屬臨訟飾卸，核非可採。本案事證明確，被告犯行，足以認
        定。
三、核被告甲○○所為，係犯刑法第三百四十九條第一項收受贓物罪。又被告甲○○
    前於民國八十八年間，因賭博案件，經判處有期徒刑二月，如易科罰金，以三百
    元折算一日確定，且八十九年九月二十二日執行完畢，有臺灣高等法院檢察署刑
    案紀錄簡覆表在卷可考，是其於有期徒刑執行完畢後，五年內再犯有期徒刑以上
    刑之本罪，為累犯，應依刑法第四十七條規定，加重其刑。
四、原審認被告係犯贓物罪，爰引刑法第三百四十九條第一項、第四十一條第一項前
    段、第四十七條及罰金罰鍰提高標準條例第一條前段、第二條之規定，審酌被告
    犯罪之目的、動機、所生危害及犯罪後態度等一切情狀，量處拘役參拾日，並諭
    知易科罰金之折算標準，其認事用法均無不當，上訴人否認有贓物認識提起上訴
    ，為無理由，已如前述，爰駁回其上訴。
五、被告受合法傳喚，無正當理由而未到庭，爰不待其陳述，逕行判決，併此敘明。
據上論斷，應依刑事訴訟法第三百六十八條、第三百七十一條判決如主文。
本案經檢察官賴俊雄到庭執行職務。
中      華      民      國     九十一     年     九     月    二十七    日
                              臺灣高等法院刑事第十八庭
                                  審判長法  官  吳      敦
                                        法  官  吳  明  峰
                                        法  官  劉  慧  芬
右正本證明與原本無異。
如不服本判決應於收受送達後十日內向本院提出上訴書狀，其未敘述上訴之理由者並
得於提起上訴後十日內向本院補提理由書（均須按他造當事人之人數附繕本）。
                                        書記官  鎖  瑞  嶺
中      華      民      國    九十一    年     十       月      一      日
附錄：本案論罪科刑法條全文
刑法第二百四十九條第一項
發掘墳墓而損壞、遺棄、污辱或盜取屍體者，處三年以上十年以下有期徒刑。
